臺灣高等法院臺中分院刑事判決　　　　　民國九十三年度上訴字第六四三號
　　上　訴　人
　　即　被　告　乙○○
右上訴人因違反槍砲彈藥刀械管制條例案件，不服臺灣臺中地方法院中華民國九十三
年三月十日第一審判決（民國九十二年度訴字第二八一四號，起訴案號：臺灣臺中地
方法院檢察署民國九十二年度偵字第一二八○五號），提起上訴，本院判決如左：
　　主      文
上訴駁回。
　　事      實
一、業經判處罪刑定讞在卷之賴志成係設於台中市○○街與十甲東路口之「約克卡拉
    ＯＫ」店負責人，乙○○（曾因犯殺人等罪及違反麻醉藥品管理條例案件，經臺
    灣臺中地方法院分別判處應執行有期徒刑十年六月及三月確定，嗣於民國（下同
    ）八十九年間經同院裁定應執行有期徒刑十年八月確定，並於九十一年四月三日
    假釋期滿執行完畢）則受僱於賴志成。緣賴志成於九十一年間某日，明知其姓名
    年籍不詳綽號「阿雄」之成年友人在不詳地點所託交予其保管之藍色小手提袋內
    裝有具有殺傷力之改造手槍一把（含彈匣一個）及子彈十一顆，竟仍同意受寄保
    管。之後賴志成並將上述槍彈藏置於臺中縣烏日鄉○○路三八八號住處內。嗣於
    九十二年六月二十三日十九時許，在臺中縣烏日鄉○○路三八八號賴志成住處，
    賴志成託乙○○進入上址賴志成屋內取出上開裝有槍彈之藍色手提袋至賴志成所
    使用之車號ＮＳ─七二五三號自用小客車上藏放，乙○○明知該手提袋中藏有具
    殺傷力之改造手槍及子彈，仍基於與賴志成共同持有該改造手槍及子彈之犯意聯
    絡，將該等槍彈持至車號ＮＳ─七二五三號自用小客車後行李箱內藏放，二人並
    一同駕駛該自用小客車至上址「約客卡拉ＯＫ」店上班。嗣於九十二年六月二十
    四日上午四時三十分許，經警接獲線報，至臺中市○○○路與龍安街口，發現賴
    志成與乙○○二人正欲乘坐上開自用小客車，乃上前盤查，經賴志成、乙○○二
    人同意搜索，在上開自用小客車後行李箱所放雨鞋內扣得前述手提袋內所裝改造
    手槍一把及改造子彈十一顆，而查獲上情。
二、案經臺中市警察局第三分局報告臺灣臺中地方法院檢察署檢察官偵查起訴。
　　理      由
一、訊據上訴人即被告乙○○對於右揭時地為警查獲，並經警在素由已判處罪刑定讞
    在卷之同案共同被告賴志成使用之車號ＮＳ─七二五三號自用小客車後行李箱內
    所放雨鞋內扣得內裝前述槍彈之手提袋之事實坦承不諱，惟矢口否認有何違反槍
    砲彈藥刀械管制條例犯行，辯稱：為警查獲時伊已經酒醉，伊係在酒醉的情況下
    接受警察詢問。至於檢察官訊問伊時，伊亦尚在宿醉中云云。惟查，（一）扣案
    改造手槍一把及子彈十一顆，經送請內政部警政署刑事警察局鑑定結果，認扣案
    之改造手槍一把為仿ＦＮ廠半自動手槍製造之金屬玩具手槍換裝土造金屬槍管改
    造而成之改造手槍，機械性能良好，可擊發適用子彈，認具殺傷力；扣案子彈十
    一顆，認均係由玩具金屬彈殼加裝直徑八．七ｍｍ之土造金屬彈頭改造而成之改
    造子彈，經採樣四顆子彈實際試射結果，均可擊發，認均具殺傷力，有內政部警
    政署刑事警察局九十二年九月二十九日刑鑑字第○九二○一三三八五號槍彈鑑定
    書一份在卷可按。（二）已判處罪刑確定在卷之同案共同被告賴志成之友人「阿
    雄」如何於九十一年間將裝有上述槍彈之藍色手提袋交予被告賴志成一節，業據
    被告賴志成於偵查中供承在卷，並經原審法院勘驗被告賴志成偵訊錄音帶無訛。
    又被告乙○○如何於九十二年六月二十三日十九時許，在臺中縣烏日鄉○○路三
    八八號被告賴志成住處前，受賴志成囑託進入賴志成屋內辦公桌抽屜內取出上開
    裝有槍彈之藍色手提袋持至賴志成所使用之車號ＮＳ─七二五三號自用小客車上
    藏放，而乙○○明知該手提袋中藏有具殺傷力之改造手槍及子彈，仍依被告賴志
    成之指示將該等槍彈持至車號ＮＳ─七二五三號自用小客車後行李箱內藏放，旋
    二人即一同駕駛該自用小客車至上址「約客卡拉ＯＫ」店上班。嗣於九十二年六
    月二十四日上午四時三十分許，在臺中市○○○路與龍安街口遇警盤查，經警取
    得被告二人同意後，在上開自用小客車後行李箱所放雨鞋內扣得內裝前述槍彈之
    手提袋等情，業經被告乙○○於警詢及偵查中供承不諱，被告賴志成於偵查中亦
    直承：伊曾因見扣案手槍生鏽，而拿針油擦拭，再放在住處內辦公桌處，伊確有
    叫乙○○將辦公桌下之手提袋收好，且「阿雄」交予伊之手提袋即係為警查獲時
    之手提袋各等語，除有偵訊筆錄在卷可按外，並經原審法院勘驗上述偵訊錄音帶
    無誤。核被告二人上開供述情節互相吻合，復有扣案改造手槍一把及子彈十一顆
    及卷附之查獲照片八張在卷可稽，應屬真實。（三）被告雖以伊係在酒醉及宿醉
情況下，接受警員及內勤檢察官訊問云云為辯，被告聲請傳訊之證人洪洲銘於原
    審法院審理中亦證稱：伊與被告二人自九十二年六月二十三日二十一時許至翌日
    凌晨四時許，在「約客卡拉ＯＫ」店內喝酒，乙○○與賴志成二人均有喝醉，乙
    ○○走路會晃，還要人家扶云云。然查，被告乙○○與賴志成二人遭警查獲時及
    接受警員詢問時，均意識清楚，能很順利的回答警員之詢問，並無何酒醉情形，
    已經證人即參與查獲本案並為被告乙○○製作警詢筆錄之警員劉建昌及證人即為
    被告賴志成製作警詢筆錄之警員劉福利到庭結證屬實，並與證人即被告賴志成接
    受警員詢問時受委任到場之陳鴻謀律師於原審法院審理中結證：警員為賴志成製
    作警詢筆錄時，伊距離賴志成約五、六公尺，可以看到賴志成，警詢筆錄製作完
    成後，伊有與賴志成詢問賴志成警詢筆錄是否依照你的真意製作，賴志成即點頭
    。此外，印象中伊應有與賴志成談話，當時賴志成之妻子、親戚也有在場。當時
    賴志成的意識應該還好，伊與賴志成談話時並未聞到酒味，賴志成也未對伊表示
    有喝酒各等語情節相符。且查，被告乙○○於警詢中，語調正常，於警察詢問其
    前科時，供稱：「那是以前有殺人、麻藥，這樣子而已」等語，經警員詢以有無
    槍砲前科時，並陳稱：「只有刀械，沒有槍砲」等語，有被告乙○○之警詢錄音
    帶一捲在卷可考，並經原審法院勘驗該捲錄音帶無訛。又被告乙○○嗣於接受內
    勤檢察官訊問時，語調正常，能自己說出其年籍、住址；能針對檢察官訊問之問
    題立即予以回答；能主動說出「約客卡拉ＯＫ店」之地址；能說出被告賴志成係
    住在太明路；能主動具體描述係自被告賴志成住處內辦公桌取得槍彈；且於檢察
    官訊問其是否下車就被警察查獲等語後，立即答稱：「不是，不是，是下班後才
    被警察查獲」等語，均核與其於警詢中所供情節相符，除有偵訊筆錄在卷可稽外
    ，並經原審法院勘驗前開偵訊錄音帶無訛。另被告賴志成於警員詢問時，有委任
    陳鴻謀律師到場，當時其均否認犯罪，辯稱不知車內槍彈係何人所藏放云云，有
    其警詢筆錄一份在卷可稽。且其嗣於內勤檢察官訊問時亦語調正常，均能針對檢
    察官訊問之問題予以回答，於檢察官訊問所稱南投埔里友人是「阿雄」或「阿祥
    」時，能立即回稱：是阿雄等語；且其於偵查中先係辯稱伊直至警察將槍彈倒出
    來才知有槍彈，伊且問乙○○為何槍在裏面云云，經檢察官續予追問，其始又辯
    稱伊係在為警查獲三天前才發現有槍彈云云，並於檢察官就本案訊問完畢後，主
    動向檢察官陳稱：可否麻煩法官一件事，刑事組警察叫我不要再開店了，我執照
    申請了云云，亦經同院勘驗其偵訊錄音帶屬實。再佐以被告二人於同院受命法官
    行準備程序時，就扣案槍彈係為警在上開自用小客車後行李箱之雨鞋內查獲一節
    ，均記憶明確，核與被告二人於警詢及偵查中所供情節相符，是如渠二人於為警
    查獲時均已酒醉，又如何能記憶警察查獲過程，是被告二人自為警查獲時起至內
    勤檢察官訊問時止，意識顯均甚為清楚，已至為明顯。至證人洪洲銘於審理中雖
    為前述證述，然證人洪洲銘於審理中尚證稱：當時只有伊與被告二人一起喝酒，
    共喝了三瓶高梁酒，乙○○與賴志成各約喝了二瓶。因伊不太會喝酒，所以一杯
    就喝了一個多小時，伊不知自己喝了幾杯，伊也喝醉了，但不知自己是何時喝醉
    ，也不知自己是如何離開，警察查獲本案時伊不知自己有無在場，醒來時伊已在
    住處外面云云。核證人洪洲銘一方面能明確證稱與被告二人係自九十二年六月二
    十三日二十一時許起開始喝酒直至翌日凌晨四時許止云云，一方面卻又證稱伊不
    知自己何時喝醉，喝了幾杯，如何離開「約客卡拉ＯＫ」店，醒來時伊已在住處
    外面云云，所證情節顯然有所矛盾，並與證人劉建昌、劉福利及陳鴻謀律師所證
    情節及本院勘驗被告乙○○警詢錄音帶及被告二人之偵訊錄音帶結果不符，應係
    事後附和、迴護被告之詞，要難採為有利於被告二人之認定，附此敘明。（四）
    同案被告賴志成於偵查中雖辯稱伊係直至為警查獲前三天才發現藍色手提袋內裝
    有上開槍彈，因見槍枝有生鏽情形，才以針油擦拭云云。然查，被告賴志成於偵
    查中曾辯稱：「阿雄」將藍色手提袋交予伊時，伊並未詢問係何物品云云，業經
    同院勘驗偵訊錄音帶無訛。又扣案之槍彈計有改造手槍一把及改造子彈十一顆，
    均有殺傷力，已如前述，同案被告賴志成於九十二年六月二十四日偵查中並供承
    扣案槍彈是「阿雄」在近約一年前將前述藍色手提袋交予伊等語，則衡情「阿雄
    」豈有在未告知被告賴志成所交付之物品為該等槍彈情形下輕率將扣案槍彈交予
    被告賴志成，徒生遭被告賴志成舉發犯行或被告賴志成於不知輕重情形下遺失扣
    案槍彈之理。而被告賴志成又豈有於九十一年間受寄後，始終不聞不問，經約近
    一年後始在為警查獲前三天突然發現藍色手提袋內裝有扣案槍彈，核其所辯顯悖
    常情，要係臨訟卸責之詞，尚難採信。同案被告賴志成顯係自始明知仍應允受寄
    扣案槍彈甚明。（五）綜上所述，被告所辯係事後諉責之詞，尚難採信。本案事
    證明確，被告犯行堪予認定。
二、核上訴人即被告乙○○受被告賴志成指示將扣案槍彈自被告賴志成住處內持至被
    告賴志成所駛上開自用小客車內藏放，並與被告賴志成共同乘坐該部自用小客車
    至上址「約客卡拉ＯＫ」店內，自有與被告賴志成共同持有扣案槍彈之犯意聯絡
    ，核上訴人即被告乙○○所為，係犯槍砲彈藥刀械管制條例第十一條第四項未經
    許可持有可發射子彈具有殺傷力之改造手槍罪及同條例第十二條第四項之未經許
    可持有子彈罪。被告乙○○與賴志成間，就上述持有扣案槍彈之行為，均有犯意
    之聯絡與行為之分擔，為共同正犯。又「阿雄」係將上開改造手槍（含彈匣一個
    ）一把及子彈十一顆，一起交予被告賴志成，託被告賴志成代為保管，及被告乙
    ○○係同時持有扣案槍彈，已如前述，則被告乙○○以一持有行為，持有改造玩
    具手槍及子彈，均為想像競合犯，應從情節較重之同條例第十一條第四項之未經
    許可持有可發射子彈具有殺傷力之改造手槍罪論處。查，被告乙○○曾因犯殺人
    等罪及違反麻醉藥品管理條例案件，經臺灣臺中地方法院分別判處應執行有期徒
    刑十年六月及三月確定，嗣於八十九年間經同院裁定應執行有期徒刑十年八月確
    定，並於九十一年四月三日假釋期滿執行完畢，有臺灣高等法院被告全國前案紀
    錄表及臺灣臺中地方法院檢察署刑案資料查註紀錄表各一份附卷可稽，其於受有
    期徒刑執行完畢後五年以內，再犯本案有期徒刑以上之罪，為累犯，應依刑法第
    四十七條規定加重其刑，原判決因依槍砲彈藥刀械管制條例第十一條第四項、第
    十二條第四項、刑法第十一條前段、第二十八條、第五十五條、第四十二條第二
    項、第四十七條、第三十八條第一項第一款，罰金罰鍰提高標準條例第二條。審
    酌被告犯罪之動機、目的、手段、其持有槍彈之時間非長及犯後飾詞圖卸罪責，
    態度不佳等一切情狀，量處有期徒刑壹年參月，併科罰金新台幣捌萬元，並就所
    處罰金刑部分諭知易服勞役之折算標準。又扣案仿ＦＮ廠半自動手槍製造之金屬
    玩具手槍換裝土造金屬槍管改造而成之改造手槍一把（含彈匣一個，獲案管制編
    號0000000000號）及鑑餘改造子彈七顆，均具有殺傷力，已如前述，
    係屬違禁物，依刑法第三十八條第一項第一款之規定予以宣告沒收。至扣案後經
    內政部警政署刑事警察局於鑑驗時試射之改造子彈四顆，已失其原有子彈之結構
    及效能，不再具有殺傷力，已非違禁物，爰不予宣告沒收，附此敘明。其認事用
    法及量刑均無正當，上訴人上訴仍執陳詞，指摘原判決不當，非有理由，應予駁
    回。
三、據上論斷，應依刑事訴訟法第三百六十八條，判決如主文。
本案經檢察官甲○○到庭執行職務。
中      華      民      國　    九十三     年     五      月   三十一 　日
　　　　　　　　　　　　　　　　臺灣高等法院臺中分院刑事第六庭
　　　　　　　　　　　　　　　　　　　審判長法　官　李  文  雄
　　　　　　　　　　　　　　　　　　　　　　法  官　邱　顯　祥
　　　　　　　　　　　　　　　　　　　　　　法  官　陳　嘉　雄
右正本證明與原本無異。
如不服本判決應於收受送達後十日內向本院提出上訴書狀，其未敘述上訴之理由者並
得於提起上訴後十日內向本院補提理由書（均須按他造當事人之人數附繕本）。
　　　　　　　　　　　　　　　　　　　　　　書記官  陳  信  和
中      華      民      國　    九十三     年     五      月   三十一 　日
                                                                  Ｉ
